【裁判字號】    99,易,2032
【裁判日期】    991202
【裁判案由】    竊盜等
【裁判全文】
臺灣高雄地方法院刑事判決              99年度易字第2032號
公  訴  人  臺灣高雄地方法院檢察署檢察官
被      告  彭新平
            趙世國
上列被告等因竊盜等案件，經檢察官提起公訴（99年度偵字第
16823號、第16935號、第19522號），本院判決如下：
    主  文
彭新平犯收受贓物罪，處有期徒刑參月；又犯如附表所示之罪共
陸罪，分別處如附表所示之刑。應執行有期徒刑貳年肆月。
趙世國犯結夥竊盜罪，累犯，處有期徒刑捌月。
    事  實
一、彭新平前因竊盜案件，經本院以91年度易字第716 號判處有
    期徒刑1 年2 月，經被告上訴，由臺灣高等法院高雄分院以
    91年度上易字第1509號駁回上訴確定，於民國94年1 月22日
    縮短刑期執行完畢。趙世國前因違反廢棄物清理法案件，經
    本院以94年度訴緝字第37號判處有期徒刑6 月確定，於96年
    2 月16日縮刑期滿執行完畢。均不知悔改，而為下列行為：
（一）彭新平明知陳國慶（由臺灣高雄地方法院檢察署另案偵辦
      中）於99年4 月6 日晚上11時許，在高雄縣大寮鄉○○路
      之某家遊藝場前交付之車牌號碼0795-XM 號自小貨車（車
      主：白宮傢俱有限公司所有，由郭天上使用，於99年4 月
      6 日11時30分許，在高雄縣仁武鄉○○路86巷口遭竊）係
      來路不明之贓物，竟基於收受贓物之犯意，在上開時地收
      受之，並供己代步之用。
（二）彭新平與真實姓名年籍不詳綽號「小安」及「地龍」之成
      年男子，共同基於意圖為自己不法所有之犯意聯絡，結夥
      3 人，於附表編號1 所示時、地，以附表編號1 所示之分
      工方式，共同竊取如附表編號1 所示之他人財物得逞。
（三）彭新平與姚振榮（通緝中）共同基於意圖為自己不法所有
      之犯意聯絡，於附表編號2 所示時、地，以附表編號2 所
      示之分工方式，共同竊取如附表編號2 所示之他人財物得
      逞。
（四）彭新平意圖為自己不法之所有，分別於附表編號3 、4 所
      示時、地，以附表編號3 、4 所示之手段，分別竊取如附
      表編號3 、4 所示之他人財物得逞。
（五）彭新平與陳國慶基於共同意圖為自己不法所有之犯意聯絡
      ，於附表編號5 所示時、地，以附表編號5 所示之分工方
      式，共同竊取如附表編號5 所示之他人財物得逞。
（六）彭新平、趙世國與陳建瑜（業經本院以99年易字1071號判
      處有期徒刑6 月確）共同基於意圖為自己不法所有之犯意
      聯絡，結夥3 人，於附表編號6 所示時、地，以附表編號
      6 所示之分工方式，共同竊取如附表編號6 所示之他人財
      物得逞。經巡邏員警發現當場查獲，始悉上情。嗣於99年
      4 月9 日，彭新平於警詢時，在未被有偵查犯罪職權之公
      務員發覺前，向員警自首附表編號1 、4 、5 所示犯罪，
      坦承犯行而接受裁判。
二、案經陳雅青、袁紫珍訴由高雄縣政府警察局林園分局報告臺
    灣高雄地方法院檢察署檢察官偵查起訴。
    理  由
一、本判決書所引用之證據（詳如後述），公訴人及被告均同意
    作為證據，本院審酌該言詞或書面陳述作成時之情況均正常
    ，且與本案相關之待證事實具有關連性，認適當作證據，依
    刑事訴訟法第159 條之5 第1 項之規定，認上開陳述均具有
    證據能力。
二、上開犯罪事實，業據被告彭新平、趙世國於本院審理時坦承
    不諱（見院卷二第40、58頁），核與證人即被害人郭天上、
    顏政勝、陳雅青、楊周杏、陳有聰、袁紫珍、陳惠芳、韓華
    峰於警詢中之指述，以及證人陳國慶、證人即高雄縣警察局
    林園分局員警邱棟樑於審理時之證述相符，復有內政部警政
    署刑事警察局鑑定書、高雄縣政府警察局林園分局刑案現場
    勘察報告各1 份、贓物認領保管單、領據、扣押物品目錄表
    各1 紙、車輛尋獲電腦輸入單2 份、失車－唯讀案件基本資
    料3 紙、車籍查詢基本資料4 紙、監視器畫面翻拍照片6 張
    及查獲照片12張在卷可稽，足徵被告2 人於審判中之任意性
    自白與事實相符。本件事證明確，被告2 人犯行洵堪認定，
    應依法論科。
三、核被告彭新平就事實一之（一）所為，係犯刑法第349 條第
    1 項收受贓物罪；就附表編號1 、6 所為，係犯同法第321
    條第1 項第4 款結夥3 人以上竊盜罪；就附表編號2 、3 、
    5 所為，均係犯同法第320 條第1 項竊盜罪；就附表編號4
    所為，係犯同法第321 條第1 項第3 款攜帶兇器竊盜罪。被
    告趙世國所為，係犯刑法第321 條第1 項第4 款結夥3 人以
    上竊盜罪（起訴書誤引為刑法第320 條第1 項竊盜罪）。被
    告彭新平就上開各項犯行，犯意各別，行為互異，應予分論
    併罰；其與被告趙世國、姚振榮、陳建瑜、陳國慶、綽號「
    小安」、「地龍」之人，分別有如附表編號2 、5 、6 所示
    之犯意聯絡及行為分擔，應分別論以共同正犯。被告2 人前
    有如事實欄所述經判處有期徒刑並執行完畢之情形，此有臺
    灣高等法院被告前案紀錄表2 份在卷可佐，被告彭新平於徒
    刑執行完畢5 年之內故意再犯附表編號1 至3 之3 罪，被告
    趙世國於徒刑執行完畢5 年之內故意再犯附表編號6 之罪，
    均為累犯，應各依刑法第47條第1 項規定，加重其刑。又被
    告彭新平於員警未發覺其犯附表編號1 、4 、5 所示之犯行
    前，主動坦承犯行，而均願接受裁判之事實，有被告99年4
    月7 日警詢筆錄（見警卷三第1 至3 頁）在卷可稽，並經證
    人邱棟樑於審理時確認無訛（見院卷二第45頁），堪認均符
    合自首之要件，爰依刑法第62條前段規定，減輕其刑。被告
    就附表編號1 所示之犯行，同有加重及減輕事由，依法先加
    後減之。至被告彭新國行竊所使用之自備鑰匙及六角扳手各
    1 支，並未扣案，且非義務沒收之物，爰不為沒收之諭知，
    併此敘明。
四、爰審酌被告2 人正值壯年，不思以正當方式獲取財物，竟貪
    圖私慾，恣意竊取他人財物，對民眾之財產安全及社會治安
    均有威脅，所為實不足取，惟參酌其於本院審理中坦承犯行
    ，尚有悔意及其犯罪手段、目的等一切情狀，分別量處如主
    文之刑，並就被告彭新平部分定應執行刑為有期徒刑2 年4
    月。
據上論斷，應依刑事訴訟法第299 條第1 項前段，刑法第28條、
第320 條第1 項、第321 條第1 項第3 款、第4 款、第349 條第
1項 、第47條第1 項、第28條、第62條前段，判決如主文。
本案經檢察官吳書怡到庭執行職務。
中    華    民    國     99    年    12    月    2    日
                  刑事第九庭    法  官   王麗芳
以上正本證明與原本無異。
如不服本判決應於收受送達後10日內向本院提出上訴書狀，並應
敘述具體理由；如未敘述上訴理由者，應於上訴期間屆滿後20日
內向本院補提理由書（均須按他造當事人之人數附繕本）「切勿
逕送上級法院」。
中    華    民    國    99    年    12    月    2     日
                                書記官   楊馥如
附表
┌──┬────┬──────┬────────┬────┬────────┐
│編號│時間    │地點        │犯罪手段        │被害人暨│宣告刑          │
│    │        │            │                │所竊財物│                │
├──┼────┼──────┼────────┼────┼────────┤
│1   │98年11月│高雄縣大寮鄉│彭新平開車搭載綽│陳有聰所│彭新平犯結夥竊盜│
│    │某日凌晨│三隆村東隆街│號「小安」、「地│有之鋼鐵│罪，累犯，處有期│
│    │1時許   │330 之11號  │龍」至左列地點，│1 噸（價│徒刑陸月。      │
│    │        │            │由彭新平把風，「│值約新臺│                │
│    │        │            │小安」及「地龍」│幣3 萬元│                │
│    │        │            │徒手搬運之方式行│）。    │                │
│    │        │            │竊。            │        │                │
│    │        │            │（符合自首要件）│        │                │
├──┼────┼──────┼────────┼────┼────────┤
│2   │98年12月│高雄縣大寮鄉│彭新平與姚振榮分│陳雅青所│彭新平共同犯竊盜│
│    │22日上午│翁園村翁園路│別駕駛車牌號碼  │有之鋁梯│罪，累犯，處有期│
│    │11時50分│58之5號     │YM-4312 號、E4-0│2 只（價│徒刑肆月。      │
│    │許      │            │896 號自小客車至│值約新臺│                │
│    │        │            │左列地點，由彭新│幣1 萬  │                │
│    │        │            │平把風，姚振榮徒│1,000 元│                │
│    │        │            │手搬運之方式行竊│）。    │                │
│    │        │            │。              │        │                │
├──┼────┼──────┼────────┼────┼────────┤
│3   │99年1 月│高雄縣鳳山市│彭新平持自備鑰匙│鶴明工程│彭新平犯竊盜罪，│
│    │7 日上午│北文街115號 │行竊。          │行所有，│累犯，處有期徒刑│
│    │8時5分許│            │                │由袁紫珍│伍月。          │
│    │        │            │                │使用之車│                │
│    │        │            │                │牌號碼  │                │
│    │        │            │                │YH-9005 │                │
│    │        │            │                │號自小貨│                │
│    │        │            │                │車1輛 。│                │
├──┼────┼──────┼────────┼────┼────────┤
│4   │99年2 月│高雄縣大寮鄉│彭新平持客觀上可│佳明工程│彭新平攜帶兇器竊│
│    │19日上午│中庄村立德路│供兇器使用之六角│行所有，│盜，處有期徒刑伍│
│    │9時許   │856 之1 號萬│扳手破壞車門後，│由陳惠芳│月。            │
│    │        │客隆後面空地│進入車內啟動引擎│使用之車│                │
│    │        │            │行竊。          │牌號碼  │                │
│    │        │            │（符合自首要件）│WH-8663 │                │
│    │        │            │                │號自小貨│                │
│    │        │            │                │車1輛 。│                │
├──┼────┼──────┼────────┼────┼────────┤
│5   │99年4 月│高雄縣大寮鄉│彭新平與陳國慶共│韓華峰所│彭新平共同犯竊盜│
│    │6 日凌晨│華東路62號前│同徒手搬運。    │有之鷹架│罪，處有期徒刑參│
│    │5許     │            │（符合自首要件）│400 公斤│月。            │
│    │        │            │                │（價值1 │                │
│    │        │            │                │萬5,000 │                │
│    │        │            │                │元）    │                │
├──┼────┼──────┼────────┼────┼────────┤
│6   │99年4 月│高雄縣大寮鄉│由彭新平駕駛事實│交通部臺│彭新平犯結夥竊盜│
│    │7 日上午│後庄火車站後│欄一之（一）收受│灣鐵路局│罪，處有期徒刑柒│
│    │5 時30分│門          │之車牌號碼0795-X│所有之鐵│月。            │
│    │許      │            │M 號贓車搭載趙世│軌1支。 │                │
│    │        │            │國及陳建瑜至左列│        │                │
│    │        │            │地點，由彭新平把│        │                │
│    │        │            │風，趙世國及陳建│        │                │
│    │        │            │瑜徒手搬運之方式│        │                │
│    │        │            │行竊。          │        │                │
└──┴────┴──────┴────────┴────┴────────┘
附錄本案論罪科刑法條全文：
中華民國刑法第320條
（普通竊盜罪、竊佔罪）
意圖為自己或第三人不法之所有，而竊取他人之動產者，為竊盜
罪，處5  年以下有期徒刑、拘役或 5 百元以下罰金。
意圖為自己或第三人不法之利益，而竊佔他人之不動產者，依前
項之規定處斷。
前二項之未遂犯罰之。
中華民國刑法第321條
（加重竊盜罪）
犯竊盜罪而有左列情形之一者，處 6 月以上、 5 年以下有期徒
刑：
一、於夜間侵入住宅或有人居住之建築物、船艦或隱匿其內而犯
    之者。
二、毀越門扇、牆垣或其他安全設備而犯之者。
三、攜帶兇器而犯之者。
四、結夥三人以上而犯之者。
五、乘火災、水災或其他災害之際而犯之者。
六、在車站或埠頭而犯之者。
前項之未遂犯罰之。
中華民國刑法第349條
（普通贓物罪）
收受贓物者，處 3 年以下有期徒刑、拘役或 5 百元以下罰金。
搬運、寄藏、故買贓物或為牙保者，處 5 年以下有期徒刑、拘
役或科或併科 1 千元以下罰金。
因贓物變得之財物，以贓物論。

司法院資訊處製作；財團法人民間司法改革基金會備份。
